ACORDAO-COMPLETO-2547186

ACÓRDÃO 4807/2022 ATA 29/2022 - PRIMEIRA CÂMARA

VISTOS, relatados e discutidos estes autos que tratam recurso de reconsideração interposto pelo Sr. Sérgio Hideki Hiura contra o Acórdão 999/2022-TCU-Primeira Câmara,
ACORDAM os Ministros do Tribunal de Contas da União, reunidos em sessão da Primeira Câmara, diante das razões expostas pelo Relator, em:
9.1. conhecer do recurso de reconsideração interposto pelo Sr. Sérgio Hideki Hiura, para, no mérito, negar-lhe provimento;
9.2. dar ciência desta deliberação ao recorrente e à Procuradoria da República no Estado do Pará.

Recurso de reconsideração interposto pelo Sr. Sérgio Hideki Hiura contra o Acórdão 999/2022-1ª Câmara.

Primeira Câmara

Município de Santo Antônio do Tauá - PA e Fundo Nacional de Desenvolvimento da Educação.

3. Responsáveis/Recorrentes:
3.1. Responsável: Sérgio Hideki Hiura (XXX.134.352-XX).
3.2. Recorrente: Sérgio Hideki Hiura (XXX.134.352-XX)..

13.1. Ministros presentes: Walton Alencar Rodrigues (Presidente) e Benjamin Zymler (Relator).
13.2. Ministro-Substituto convocado: Marcos Bemquerer Costa.
13.3. Ministros-Substitutos presentes: Augusto Sherman Cavalcanti e Weder de Oliveira.

BENJAMIN ZYMLER

Ministro Vital do Rêgo.

Cuidam os autos de recurso de reconsideração interposto pelo Sr. Sérgio Hideki Hiura contra o Acórdão 999/2022-TCU-Primeira Câmara.
2.	O presente feito trata, originalmente, de tomada de contas especial instaurada pelo Fundo Nacional de Desenvolvimento da Educação (FNDE) , em razão de não comprovação da boa e regular aplicação dos recursos repassados ao Município de Santo Antônio do Tauá/PA, em face do Programa Nacional de Apoio ao Transporte do Escolar (Pnate) , no exercício de 2016.
3.	Os valores transferidos à municipalidade totalizaram R$ 254.619,40 no período.
4.	Submetidos os autos ao descortino desta Corte de Contas, foi promovida a citação do Sr. Sérgio Hideki Hiura, então prefeito do aludido município, tendo em vista a "divergência total entre a movimentação financeira e os documentos de despesa apresentados, no âmbito do Programa Nacional de Apoio ao Transporte Escolar (Pnate) . Constam no extrato bancário da conta específica do programa pagamentos que não guardam correlação com os pagamentos descritos na Relação de Pagamentos, caracterizando despesas não comprovadas, não sendo possível estabelecer o nexo de causalidade entra a receita e a despesa".
5.	O valor do débito correspondeu à integralidade da quantia movimentada na conta específica, tendo sido referenciado nas seguintes datas:
	Data de ocorrência
	Valor histórico (R$) 

	5/1/2016
	25.000,00

	9/3/2016
	23.009,00

	7/4/2016
	23.000,00

	20/5/2016
	23.000,00

	6/6/2016
	23.000,00

	8/7/2016
	23.124,00

	9/8/2016
	23.000,00

	8/9/2016
	23.000,00

	10/10/2016
	23.000,00

	8/11/2016
	23.000,00

	12/12/2016
	23.000,00

6.	Após o transcurso do prazo regimental, sem a apresentação de resposta pelo responsável, o Tribunal deu seguimento ao processo, tendo exarado o Acórdão 999/2022-TCU-Primeira Câmara, por meio do qual julgou irregulares as contas do Sr. Sérgio Hideki Hiura, com imputação do débito supramencionado e da multa de R$ 25.000,00, com fulcro no art. 57 da Lei 8.443/1992.
7.	Irresignado com essa deliberação, o ex-prefeito ingressou com o presente recurso de reconsideração, o qual recebeu a seguinte análise pelo auditor da Serur - transcrição parcial com os ajustes de forma pertinentes:
"EXAME DE ADMISSIBILIDADE
7.	Reitera-se a análise preliminar de admissibilidade, promovida pela Serur (peça 55) e acatada pelo Exmo. Relator, Benjamin Zymler (peça 58) , que pugnou pelo conhecimento do recurso e pela suspensão dos efeitos dos itens 9.1, 9.2, 9.3 e 9.4 do Acórdão condenatório, com fulcro nos artigos 32, inciso I, e 33 da Lei 8.443/1992. 
EXAME DE MÉRITO
8.	Delimitação
8.1	Constitui objeto deste recurso de reconsideração examinar:
a) se argumentos apresentados são capazes de elidir as irregularidades atribuídas ao responsável;
b) se a intempestividade do trâmite processual deu causa à prescrição.
9.	Das razões de defesa
10.	Além de apresentar documentação já examinada pelo FNDE (peça 53) , o recorrente oferta os seguintes argumentos (peça 50) :
a)	inexistiu ato de improbidade ou afronta aos princípios constitucionais da administração pública pois não houve comprovação de dolo, má-fé ou culpa grave, não obstante a ausência de prestação das contas no prazo regulamentar. Segundo o Superior Tribunal de Justiça - STJ (Acórdão do TRF da 1ª Região - Relator: Ministro Cesar Asfor Rocha, Data de Julgamento: 05/04/2011, T2 - Segunda Turma) , a conduta omissiva do administrador que deixou de prestar contas, ausente dolo ou má-fé, não enseja a condenação por ato de improbidade (p. 5, 7 - 3º parágrafo, 9, 10 e 14) ;
b)	o STJ também firmou entendimento pela imprescindibilidade do elemento subjetivo para a configuração do ato de improbidade administrativa (Ac. 0001931-97.2010.4.01.3306 / BA, Rel. Des. Olindo Menezes, Rel. Conv. Juiz Federal Marcus Vinícius Reis Bastos (Conv.) , Quarta Turma, e-DJF1 p.903 de 08/09/2015) - (p. 6/7) ;
c)	não há nos autos qualquer prova ou indício de prova que fundamente as acusações deveras imprecisas e vacilantes, formuladas acerca de supostas irregularidades (p. 7 e 14) ;
d)	a ação civil pública por ato de improbidade não deve ser recebida, posto que a prestação de contas foi apresentada ao Fundo de Desenvolvimento da Educação-FNDE, ainda que com mero atraso. Nesse caso, o STJ afasta a caracterização do ato de improbidade (Ac. 0001931-97.2010.4.01.3306 / BA, Rel. Des. Olindo Menezes, Rel. Conv. Juiz Federal Marcus Vinícius Reis Bastos (Conv.) , Quarta Turma, e-DJF1 p.903 de 08/09/2015) - (p. 10/12) ;
e)	a ausência da prestação de contas perante esta Casa não decorreu de vontade do defendente em se eximir da obrigação da prestar contas, mas de: (i) incompetência do profissional contratado; (ii) dificuldades de consolidação da documentação probante de todos os fundos; (iii) e embaraços atinentes às conturbadas atividades como gestor (p. 12/13) ;
f)	diante do princípio da presunção de inocência e da boa-fé, não se pode presumir a ilicitude da conduta do ex-gestor, havendo a necessidade de verificar os motivos que implicaram na não prestação de contas (p. 13) ;
g)	o prefeito sucessor não alimentou o sistema SIGPC, mesmo após o envio da documentação probatória do Pnate 2016, em 07/05/2019 e 27/05/2019, conforme estampa a cópia do protocolo de peças 51/52 (p. 13) ;
h)	o objetivo da Lei 8.429/92 (Lei da Improbidade Administrativa) é punir o administrador desonesto e corrupto, não o incompetente, o inábil. Nesse sentido, convergem inúmeras decisões do STJ (p.13/14) ;
i)	no recurso especial n° 20.386-0-RJ, relatado pelo eminente Ministro Demócrito Reinaldo, o STJ pacifica que (p. 15) :
"Para viabilizar a procedência da ação de ressarcimento de prejuízos, a prova da existência do dano efetivamente configurado é pressuposto essencial e indispensável." 
"Ainda mesmo que se comprove a violação de um dever jurídico, e que tenha existido culpa ou dolo por parte do infrator, nenhuma indenização será devida, dês que, dela, não tenha decorrido prejuízo."
j) todos os bens e serviços foram efetivamente contratados, motivo pelo qual não há que se falar em devolução de recursos, a fim de evitar o enriquecimento ilícito da administração (p. 15) .
Análise
11.	De plano, insta realçar que carece de embasamento lógico a quase totalidade das alegações defesa. A começar pelo requerimento de envio de diligência ao FNDE para que se manifeste sobre a prestação de contas encaminhada extemporaneamente, quando tal medida se mostra nitidamente despicienda porquanto a instauração desta TCE, por aquele fundo, decorreu justamente da análise da documentação probante e não da omissão no dever de prestar contas, consoante inexplicavelmente insiste-se em acreditar.
11.1	É bom rememorar que a condenação do ex-gestor não decorreu da inação do gestor em apresentar as contas, mas sim da rejeição da documentação probante em face da ausência de nexo causal entre a receita e a aplicação dos recursos transferidos, ante a completa incompatibilidade com a movimentação financeira, uma vez que o extrato bancário da conta específica do programa registra despesas que não guardam relação com os supostos gastos.
11.2	A respeito disso, o implicado não escreve uma linha sequer, limitando-se a declarar que "todos os bens e serviços foram efetivamente contratados", sem ofertar qualquer elemento de defesa capaz de contestar a inexistência do vínculo de causalidade.
11.3	De outro modo, além de abster-se de enviar elementos que evidenciassem a ocorrência do nexo causal, procura desconstituir, desnecessariamente, o ato de improbidade relativo ao atraso do envio da prestação de contas, sustentando que não houve comprovação de dolo, má-fé ou culpa grave, diante de erros cometidos por terceiros e de entraves administrativos.
11.4	Para tanto, se reporta diversas vezes à Lei de Improbidade Administrativa que: (i) tem natureza civil; (ii) pressupõe a comprovação da existência de dolo para a caracterização das ilicitudes; e cuja persecução é implementada pelo Ministério Público, diferentemente das normas específicas aos processos de controle externo, observados, obviamente, os princípios e direitos vigentes no ordenamento jurídico brasileiro. 
11.5	Certo é que a responsabilidade de agentes no TCU é de natureza subjetiva e que o dever de reparar o prejuízo causado ao erário independe da intenção do agente que praticou o ato irregular, bastando que tenha atuado com culpa stricto sensu como no presente feito (Acórdão 2067/2015-TCU-Plenário, rel. Min. Bruno Dantas) , em que os fundamentos utilizados na condenação são sólidos e não imprecisos ou vacilantes, ao contrário do aduzido pelo ex-Prefeito. 
11.6	Nessas circunstâncias, cabe destacar o seguinte enunciado que demonstra a inaplicabilidade da Lei 8.429/92 no âmbito dos processos do TCU:
"A jurisdição exercida pelo TCU tem assento constitucional e é exercida de forma autônoma à persecução eventualmente realizada pelo Ministério Público com base na Lei de Improbidade Administrativa." (Acórdão 1.000-TCU-Plenário, rel. Min. Benjamin Zymler) 
11.7	Retomando-se a discussão acerca do motivo que ensejou a condenação do suplicante, cabe pontuar que a remansosa jurisprudência do TCU é firme no sentido de exigir do gestor a demonstração do vínculo causal. Seguem alguns precedentes, cujos enunciados bem retratam a questão da imprescindibilidade do nexo de causalidade para a comprovação da regular utilização dos recursos públicos (Jurisprudência Sistematizada do TCU) :
"A prestação de contas deve demonstrar não só a execução do objeto pactuado no convênio, mas também o nexo de causalidade, por meio do vínculo estrito entre os recursos federais repassados e as despesas incorridas para a consecução do objeto conveniado, sem o que não há comprovação da boa e regular aplicação dos recursos públicos." (Acórdão 997/2015-TCU-Plenário, Relator Ministro Benjamin Zymler) 
"A mera execução física do objeto ou de parte dele não comprova o regular emprego dos recursos de convênio firmado com a União. É necessário que o responsável demonstre o nexo causal entre os recursos por ele geridos e os documentos de despesas referentes à execução, como notas de empenho, ordens bancárias, cheques, recibos ou notas fiscais e extratos bancários, com vistas a confirmar a utilização dos recursos da União no ajuste." (Acórdão 5170/2015-TCU-Primeira Câmara, Relator Ministro Walton Alencar Rodrigues) 
"A falta de conciliação entre notas fiscais, cheques emitidos e extratos bancários impede o estabelecimento de correlação entre os documentos informados na relação de pagamentos." (Acórdão 6173/2011-TCU-Primeira Câmara, Relator Ministro José Múcio Monteiro) 
11.8	E mais, não se pode afirmar que o recorrente agiu de boa-fé somente pelo fato de ter enviado a prestação de contas antes de ter sido citado pelo TCU, tendo em vista que:
a) tal formalidade não o desincumbe do ônus da prova da regularidade da aplicação dos montantes recebidos. Consoante jurisprudência deste Tribunal, ao gestor compete comprovar o uso dos recursos públicos, produzindo as provas necessárias em seu favor (Acórdão 2648/2015-TCU-Plenário - Rel. Min. André de Carvalho; Acórdão 6214/2016-TCU-Primeira Câmara - Rel. Min. Bruno Dantas; Acórdão 5920/2016-TCU-Segunda Câmara - Rel. Min. Vital do Rêgo) .
b)  não há como reconhecer a sua boa-fé, porquanto, segundo o Acórdão 13732/2019-TCU-Primeira Câmara, Relator: Walton Alencar Rodrigues, "No âmbito do TCU, é considerado de boa-fé o responsável que, embora tenha concorrido para o dano ao erário ou outra irregularidade, seguiu as normas pertinentes, os preceitos e os princípios do direito. A análise, portanto, é feita sob o ponto de vista objetivo, sem que seja necessária a comprovação de má-fé (dolo) , mas apenas da ausência de boa-fé objetiva."
11.9	Isso posto, não se discute aqui a existência má-fé, dolo ou culpa grave. Na verdade, em consonância com o Decreto-lei 4.657 (LINDB) , as irregularidades perpetradas nestes autos caracterizaram a incidência de erro grosseiro na conduta do ex-Prefeito, cuja conceituação consta do Voto condutor do Acórdão 3327/2019-TCU-Primeira Câmara, da relatoria do Ministro Vital do Rêgo:
"20. Registro, contudo, que, em razão de debates mais aprofundados acerca da amplitude e do significado da expressão erro grosseiro, diante dos casos concretos postos à decisão deste Tribunal, o entendimento a ela emprestado evoluiu no sentido de se considerar como erro grosseiro aquele que pode ser percebido por pessoa com diligência abaixo do normal ou, dito de outra forma, aquele que poderia ser evitado por pessoa com nível de atenção aquém do ordinário, decorrente de grave inobservância de dever de cuidado, conforme restou muito bem balizado no voto condutor do Acórdão 2391/2018-TCU-Plenário, de relatoria do Ministro Benjamin Zymler" (grifo adicionado) 
11.10 	A propósito, cobra relevo que, de acordo com o disposto no Acórdão 2699/2019-TCU-Primeira Câmara, também da relatoria do Ministro Vital do Rêgo, pode ser tipificada como erro grosseiro  (art. 28 do Decreto-lei 4.657/1942 - Lei de Introdução às Normas do Direito Brasileiro) a autorização de pagamento sem a devida liquidação da despesa, aqui materializada pela desconformidade dos gastos efetuados com os débitos lançados na conta bancária do programa. 
Verificação da possível ocorrência de prescrição
12.	 A não ocorrência da prescrição está bem caracterizada nos autos, seja pelo regime do Código Civil (Acórdão 1441/2016-TCU-Plenário) , seja pelo critério da Lei 9.873/1999 (MS 32.201) , ante o interregno inferior a cinco anos entre os possíveis termos finais (data do despacho que ordenou a citação/audiência - 24/6/2021, peças 27/29; e data da realização da citação - 13/9/2021, peça 32) e inicial de contagem (dia seguinte ao prazo final para a apresentação da prestação de contas - 22/8/2017 (peça 16, p.1) .
12.1	Noutra senda, entende-se que não se consubstanciou a prescrição intercorrente (art. 2º da Lei 9.873/1999) , consistente no decurso de três anos entre os eventos que evidenciaram a apuração dos fatos, considerando-se que o FNDE emitiu o parecer financeiro 505/2020/DIAFI/COPRA/CGAPC/DIFIN, em 27/2/2020 (peça 9) , e que a condenação foi consumada em 22/2/2022, por meio do Acórdão 999/2022-TCU-Primeira Câmara (peça 38) .
13. 	Sendo assim, rejeitam-se as razões recursais apresentadas pelo defendente, de modo que mister se faz conhecer do recurso de reconsideração para, no mérito, negar-lhe provimento.
CONCLUSÃO
14. 	Das análises anteriores, conclui-se que:
a)	as razões recursais aduzidas pelo recorrente revelaram-se insuficientes para elidir as irregularidades que sustentam a sua condenação, uma vez que os recursos transferidos ao Município de Santo Antônio do Tauá/PA, por meio do Pnate/2016, não tiveram sua boa e regular aplicação comprovada;
b)	não ocorreu prescrição, seja pelo regime do Código Civil (Acórdão 1441/2016-TCU-Plenário) , seja pelo critério da Lei 9.873/1999 (MS 32.201) .
14.1	Com efeito, propor-se-á o conhecimento deste apelo, para, no mérito, negar-lhe provimento.
PROPOSTA DE ENCAMINHAMENTO
15.	Ante todo o exposto, submete-se à consideração superior este exame do recurso de reconsideração, interposto pelo Sr. Sérgio Hideki Hiura, ex- Prefeito do Município de Santo Antônio do Tauá/PA, contra o Acórdão 999/2022-TCU-Primeira Câmara (peça 38) , propondo-se, com fundamento nos artigos 32, inciso I, e 33, da Lei 8.443/92, c/c o artigo 285 do RI/TCU:
a) conhecer do recurso e, no mérito, negar-lhe provimento. 
b) dar ciência da deliberação que vier a ser proferida ao recorrente, ao FNDE e à Procuradoria da República no Estado do Pará."
8.	O corpo diretivo da unidade técnica e o Ministério Público junto ao TCU aquiesceram ao referido encaminhamento.
	É o relatório.

Iracy Pamplona (3393/OAB-PA), Gustavo Damon Aracaty Lobato de Souza (26536/OAB-PA) e outros, representando Sérgio Hideki Hiura.

Procurador Marinus Eduardo De Vries Marsico.

RECURSO DE RECONSIDERAÇÃO EM TOMADA DE CONTAS ESPECIAL. FUNDO NACIONAL DE DESENVOLVIMENTO DA EDUCAÇÃO (FNDE). PROGRAMA NACIONAL DE APOIO AO TRANSPORTE DO ESCOLAR (PNATE). DIVERGÊNCIA ENTRE A MOVIMENTAÇÃO FINANCEIRA E OS DOCUMENTOS DE DESPESA APRESENTADOS. AUSÊNCIA DE NEXO DE CAUSALIDADE. IRREGULARIDADE DAS CONTAS. CONDENAÇÃO EM DÉBITO E APLICAÇÃO DE MULTA. RAZÕES RECURSAIS INSUFICIENTES PARA ALTERAR A DELIBERAÇÃO RECORRIDA. CONHECIMENTO E DESPROVIMENTO.

TOMADA DE CONTAS ESPECIAL (TCE)

Secretaria de Recursos (Serur); Secretaria de Controle Externo de Tomada de Contas Especial (SecexTCE).

Cuidam os autos de recurso de reconsideração interposto pelo Sr. Sérgio Hideki Hiura contra o Acórdão 999/2022-TCU-Primeira Câmara.
2.	O presente feito trata, originalmente, de tomada de contas especial instaurada pelo Fundo Nacional de Desenvolvimento da Educação (FNDE) , em razão de não comprovação da boa e regular aplicação dos recursos repassados ao Município de Santo Antônio do Tauá/PA, em face do Programa Nacional de Apoio ao Transporte do Escolar (Pnate) , no exercício de 2016.
3.	Os valores transferidos à municipalidade totalizaram R$ 254.619,40 no período.
4.	Submetidos os autos ao descortino desta Corte de Contas, foi promovida a citação do Sr. Sérgio Hideki Hiura, então prefeito do aludido município, tendo em vista a "divergência total entre a movimentação financeira e os documentos de despesa apresentados, no âmbito do Programa Nacional de Apoio ao Transporte Escolar (Pnate) . Constam no extrato bancário da conta específica do programa pagamentos que não guardam correlação com os pagamentos descritos na Relação de Pagamentos, caracterizando despesas não comprovadas, não sendo possível estabelecer o nexo de causalidade entra a receita e a despesa".
5.	O valor do débito correspondeu à integralidade da quantia movimentada na conta específica.
6.	Após o transcurso do prazo regimental, sem a apresentação de resposta pelo responsável, o Tribunal deu seguimento ao processo, tendo exarado o Acórdão 999/2022-TCU-Primeira Câmara, por meio do qual julgou irregulares as contas do Sr. Sérgio Hideki Hiura, com imputação do débito supramencionado e da multa de R$ 25.000,00, com fulcro no art. 57 da Lei 8.443/1992.
7.	Irresignado com essa deliberação, o ex-prefeito ingressou com o presente recurso de reconsideração, no qual trouxe os argumentos expostos no relatório que antecede este voto, cabendo destacar os seguintes, em apertada síntese:
a)	inexistiu ato de improbidade ou afronta aos princípios constitucionais da administração pública pois não houve comprovação de dolo, má-fé ou culpa grave, não obstante a ausência de prestação das contas no prazo regulamentar;
b)	o não encaminhamento da prestação de contas a esta Casa não decorreu de vontade do defendente em se eximir dessa obrigação; diante do princípio da presunção de inocência e da boa-fé, não se pode presumir a ilicitude da conduta do ex-gestor, havendo a necessidade de verificar os motivos que ensejaram a não prestação de contas; e
c)	todos os bens e serviços foram efetivamente contratados, motivo pelo qual não há que se falar em devolução de recursos, a fim de evitar o enriquecimento ilícito da administração.
8.	A Serur analisou a matéria e concluiu que os argumentos trazidos não eram aptos a alterar a deliberação recorrida. Por esse motivo, propôs que o expediente recursal fosse conhecido e, no mérito, desprovido.
9.	O MPTCU aquiesceu ao aludido encaminhamento.
10.	Feito esse necessário resumo, passo a decidir.
11.	Preliminarmente, observo que o recurso de reconsideração preenche os requisitos de admissibilidade previstos nos arts. 32, inciso I, e 33, da Lei 8.443/1992 c/c o art. 285, parágrafo único, do Regimento Interno do TCU, sendo cabível, por consequência, o seu conhecimento.
12.	Quanto ao mérito, manifesto-me de acordo com a proposta da unidade técnica e incorporo a análise realizada como razão de decidir, sem prejuízo das considerações que faço a seguir.
13.	Como se vê, o recorrente trouxe vários argumentos no sentido de as ocorrências que lhe foram imputadas não configuram improbidade administrativa, sendo que a missão desta Corte de Contas, como é cediço, não se destina a apurar tal ilícito, de sorte que não são aplicáveis as teses jurídicas e os precedentes invocados pelo ex-prefeito.
14.	A título de exemplo, extraio a seguinte tese exposta no repositório da jurisprudência selecionada deste Tribunal:
"O julgamento pela irregularidade das contas do responsável com condenação para que ele promova o ressarcimento de dano ao erário independe de ter havido ou não prática de ato de improbidade administrativa ou obtenção de vantagem pessoal em decorrência da gestão de recursos públicos, uma vez que a jurisdição do TCU é exercida de forma independente e autônoma à persecução eventualmente realizada pelo Ministério Público com base na Lei 8.429/1992 (Lei de Improbidade Administrativa) ." (Acórdão 1045/2022-TCU-Segunda Câmara. Relator: Ministro Augusto Nardes) 
15.	Ademais, ressalto a observação da Serur de que a condenação do ex-gestor não decorreu da não apresentação de prestação de contas, mas sim "da rejeição da documentação probante em face da ausência de nexo causal entre a receita e a aplicação dos recursos transferidos, ante a completa incompatibilidade com a movimentação financeira, uma vez que o extrato bancário da conta específica do programa registra despesas que não guardam relação com os supostos gastos".
16.	No presente caso, o Sr. Sérgio Hideki Hiura limitou-se a alegar que todos os bens e serviços foram efetivamente contratados, afirmação que se mostra incompatível com os elementos constantes dos autos, os quais indicam a ausência de liame de causalidade entre os dispêndios declarados e os débitos verificados na conta específica do programa.
17.	Com isso, entendo que as razões recursais são insuficientes para alterar a decisão atacada, sendo cabíveis o conhecimento e o desprovimento do recurso de reconsideração.
18.	Diante de todo o exposto, VOTO por que seja adotada a deliberação que ora submeto a este Colegiado.
TCU, Sala das Sessões, em 23 de agosto de 2022.
BENJAMIN ZYMLER 
Relator